臺灣臺中地方法院民事裁定           
                                   111年度司繼字第2101號
聲  請  人  臺灣臺中地方檢察署檢察官



受  選任人  周永康地政士

上列聲請人聲請為被繼承人陳文彬選任遺產管理人事件，本院裁
定如下：
    主      文
選任周永康地政士為被繼承人陳文彬之遺產管理人。
准對被繼承人陳文彬之大陸地區以外繼承人為承認繼承之公示催
告。
被繼承人陳文彬之大陸地區以外繼承人，應自前項公示催告最後
揭示於法院公告處、資訊網路及其他適當處所之日起，壹年內承
認繼承，上述期限屆滿，無繼承人承認繼承時，被繼承人陳文彬
之遺產，於清償債權並交付遺贈物後，如有賸餘即歸屬國庫。
聲請程序費用由被繼承人陳文彬之遺產負擔。
    理      由
一、按繼承開始時，繼承人之有無不明，而無親屬會議或親屬會
    議未於一個月內選定遺產管理人者，利害關係人或檢察官得
    聲請法院選任遺產管理人，並由法院依公示催告程序，定六
    個月以上之期限，公告繼承人，命其於期限內承認繼承，民
    法第1177條、第1178條規定甚明。次按，先順序繼承人均拋
    棄其繼承時，由次順序之繼承人繼承。其次順序繼承人有無
    不明或第四順序之繼承人均拋棄其繼承權者，準用關於無人
    承認繼承之規定，民法第1176條第6項定有明文。
二、本件聲請意旨略以：被繼承人陳文彬（男，民國00年00月0
    日生、身分證統一編號：Z000000000號、生前最後住所：臺
    中市○○區○○路0段000號17樓之6）前犯殺害被害人陳麗芬案
    件，經本署犯罪被害人補償審議委員會以110年度補審字第7
    3號決定書決定補償被害人遺屬共計新臺幣74萬元補償金，
    並已核發完畢。惟被繼承人陳文彬於110年3月12日死亡，並
    遺有若干不動產，其法定繼承人均已聲明拋棄繼承，且其親
    屬會議亦未於法定期間內選定遺產管理人，致聲請人無法對
    被繼承人陳文彬之財產主張權利，爰依民法第1178條第2項
    及家事事件法第127條第1項第4款規定聲請選任被繼承人陳
    文彬之遺產管理人等語。
三、經查，聲請人上開主張之事實，有臺灣臺中地方檢察署犯罪
    被害人補償審議委員會110年度補審字第73號決定書、付款
    收據影本、個人基本資料查詢結果、稅務電子閘門財產所得
    調件明細表、土地建物查詢資料、三親等資料查詢結果及本
    院家事事件公告等資料為證。復經本院依職權調取110年度
    司繼字第1655號卷宗查核無訛，堪信為真實。從而，聲請人
    聲請選任被繼承人陳文彬之遺產管理人，揆諸前揭規定，為
    有理由，應予准許。嗣經本院函詢社團法人台中市地政士公
    會，該公會來函推薦由周永康地政士擔任本件遺產管理人，
    此有該公會函附卷可稽。茲審酌周永康為執業地政士，具有
    專業知識及能力，且與被繼承人陳文彬所遺遺產間無利害關
    係，若由其擔任本件之遺產管理人，應能秉持其專業倫理擔
    當此具公益性質之職務，並順利達成管理保存及清算遺產之
    任務。執此，本院認為由周永康地政士擔任被繼承人陳文彬
    之遺產管理人，應屬妥適，爰選任之。
四、依家事事件法第127條第4項規定，裁定如主文。
中　　華　　民　　國　　111 　年　　9 　　月　　29　　日
                  家事法庭  司法事務官　張吉祥
以上正本係照原本作成。
如不服本件裁定，得於裁定書送達之翌日起10日內，以書狀敘述
理由，向本庭提起抗告，並應繳納抗告費新台幣1000元。  
中　　華　　民　　國　　111 　年　　9 　　月　　29　　日
                                書記官　林雅慧